【裁判字號】    90,易,12
【裁判日期】    900130
【裁判案由】    詐欺
【裁判全文】
臺灣高雄地方法院刑事判決                              九十年度易字第一二號
    公  訴  人  臺灣高雄地方法院檢察署檢察官
    被      告  乙○○
右列被告因詐欺案件，經檢察官提起公訴（八十九年度偵字第一七三０六號），本院
判決如左：
    主  文
乙○○以詐術得財產上不法之利益，處有期徒刑月，如易科罰金，以佰元折算壹
日。
    事  實
一、乙○○意圖為自己不法之利益，於民國八十九年七月五日向甲○○佯以每日新台
    幣（下同）六百元之代價，承租車號ＺＧ－六三九號營業用小客車乙輛，雙方約
    定每三日付款一次，並簽發金額二十萬元之本票一張交甲○○收執，詎乙○○取
    得上開車輛後即拒不繳納租金，且不將上開車輛返還，經甲○○向其催討積欠之
    車租及請求返還上開車輛，惟均未有所獲，嗣於八十九年八月二日始經甲○○尋
    獲並取回上開車輛，乙○○計獲相當於租金一萬七千四百元（計算方式：600＊
    29=17400 ）之不法利益。
二、案經甲○○訴由台灣高雄地方法院檢察署檢察官偵查起訴。
    理  由
一、訊據被告乙○○矢口否認上開犯行，辯稱：其有付五天共三千元之車租，並無詐
    騙之意圖等語。惟查，被告所辯有付車租一節，為告訴人所否認，且如被告確有
    繳交五日之租金，而卷附之收款卡上確卻有六格劃有「＊」紀錄，此亦與被告所
    稱之繳交五日租金不符，是應以告訴人所稱：「收款卡上的『＊』六個是指要被
    告七月十日來繳款要繳包括租車當天共六天的車租，我是劃示範給他（指被告）
    看的」等語為可採，是被告自八十九年七月五日向告訴人承租車輛後竟分文未付
    車租，且避不見面，並以所租車輛營業以維生，顯見其向告訴人租車時，已有為
    自己不法使用該車之意圖。此外，復有契約書及本票影本各一紙附卷為證，事證
    明確，被告犯行洵堪認定。
二、核被告所為，係犯刑法第三百三十九條第二項、第一項之詐欺得利罪。爰審酌被
    告犯罪之動機、目的、方法、所得之不法利益，犯後尚強詞狡辯，毫無悔意等一
    切情狀，量處如主文所示之刑，並諭知易科罰金之折算標準。
據上論斷，應依刑事訴訟法第二百九十九條第一項前段，刑法第三百三十九條第二項
、第一項、第四十一條第一項，罰金罰鍰提高標準條例第一條前段、第二條，判決如
主文。
中      華      民      國      九十      年      一    月    三十      日
                                  臺灣高雄地方法院刑事庭
                                      法  官    吳  宏  榮
右正本證明與原本無異。
如不服本判決，應於判決送達後十日內，向本院提出上訴狀。
                                書記官    呂怜勳
中      華      民      國      九十      年      一    月    三十一    日
附錄本案論罪科刑法條：
刑法第三百三十九條第二項、第一項
意圖為自己或第三人不法之所有，以詐術使人將本人或第三人之物交付者，處五年以
下有期徒刑、拘役或科或併科一千元以下罰金。
以前項方法得財產上不法之利益或使第三人得之者亦同。


司法院資訊處製作；財團法人民間司法改革基金會備份。
